【裁判字號】    99,簡上,54
【裁判日期】    990304
【裁判案由】    給付票款
【裁判全文】
臺灣高雄地方法院民事判決              99年度簡上字第54號
上  訴  人  洋帆實業股份有限公司
法定代理人  丙○○
訴訟代理人  柯尊仁律師
被上訴人    兆豐國際商業銀行股份有限公司
法定代理人  甲○○
訴訟代理人  乙○○
上列當事人間請求給付票款事件，上訴人對於民國98年12月23日
本院98年度雄簡字第2965號第一審判決提起上訴，本院民國99年
2月25 日言詞辯論終結，判決如下：
    主      文
上訴駁回。
第二審訴訟費用由上訴人負擔。
    事實及理由
一、本件被上訴人起訴主張：被上訴人執有訴外人王錦輝（原同
    為第一審被告，惟未據提起上訴而告確定）所簽發，上訴人
    洋帆實業股份有限公司背書，支票號碼AP0000000 ，發票日
    期民國98年3 月4 日，票載金額新臺幣（下同）438,375 元
    ，付款人為臺灣中小企業銀行東高雄分行之支票1 紙（下稱
    系爭支票），詎屆期提示，竟遭退票不獲付款。爰依票據之
    法律關係，提起本訴，求為判決：上訴人應給付被上訴人43
    8,375 元，及自98年3 月4 日起至清償日止，按年息6 ％計
    算之利息。
二、上訴人於原審經受合法通知，未於原審言詞辯論期日到庭，
    亦未提出書狀為任何聲明或陳述；惟於本院審理時補稱：對
    被上訴人所主張之實體法律關係部分不予爭執，然原審判決
    於上訴人法定代理人之部分，除清算人丙○○外，尚臚列應
    非上訴人法定代理人之戊○○及丁○○，於法自有未合等語
    。
三、原審經審理後，為被上訴人勝訴之判決，上訴人不服，提起
    上訴，並於本院聲明：(一)原判決廢棄；(二)請求本院為適法之
    判決。被上訴人則於本院聲明：駁回上訴。
四、本件兩造不爭執之事項：
（一）上訴人對被上訴人前開請求給付票款之法律上請求，實體
      上並無爭執。
（二）被上訴人對上訴人所主張丙○○為經上訴人公司股東會決
      議所選任之清算人，不予爭執，並有上訴人公司股東臨時
      會議事錄在卷可稽（見本院卷第15頁）。
五、本件之爭點：本件原審判決臚列非清算人之人為法定代理人
    ，有無應予廢棄之理由？
六、本院之判斷：
（一）按公司之清算，以董事為清算人。但本法或章程另有規定
      或股東會另選清算人時，不在此限。另清算人於執行清算
      職務之範圍內，為公司負責人。此觀公司法第322 條第1
      項及第8條第2項之規定自明。
（二）查上訴人公司因投資股東無意繼續經營，而決議辦理解散
      清算，並選任丙○○為清算人之事實，業據上訴人提出上
      訴人公司股東臨時會議事錄在卷（見本院卷第15頁），復
      為被上訴人所不爭執；而上訴人公司其後除已向主管機關
      高雄市政府聲請為解散登記外，其股東會所選任之清算人
      丙○○，其後亦向本院聲報就任清算人之事實，亦據上訴
      人提出高雄市政府98年8 月19日高市府經二公字第098006
      38940 號函及本院民事庭98年9 月29日雄院高民調易98司
      司3 字第45660 號函在卷（見本院卷第12、22頁），則此
      部分之事實，亦應堪認定。則上訴人公司既經股東會決議
      解散，並向主管機關聲請辦理解散登記，而經上訴人公司
      股東會所選任之清算人亦向本院為就任清算之聲報，且均
      早於被上訴人向上訴人提起本件給付票款之訴訟前，則上
      訴人公司既已進入清算程序；又被上訴人提起本訴請求上
      訴人給付所簽發之系爭支票票款，乃上訴人應否清償債務
      之事宜，自應屬上訴人之清算人職務範圍內之清算事務，
      且上訴人於此清算範圍內視為尚未解散，是其法人格仍然
      存續而得應訴為本訴之當事人，此觀公司法第25條之規定
      自明。是依前開規定，固應由經上訴人股東會合法選任之
      清算人即丙○○代表上訴人為本件訴訟行為。然原審既已
      合法通知應為合法代理上訴人之丙○○，此有本院高雄簡
      易庭送達證書及丙○○之戶籍謄本附原審卷可憑（見原審
      卷第27、34頁），縱贅引其他公司之董事即戊○○及丁○○同為上訴人之法定代理人，並為額外之通知，復於原審
      判決書上贅載為法定代理人，然上訴人於原審既經合法通
      知，佐以上訴人對被上訴人所為本件實體上之票據權利亦
      不爭執，則原判決尚難認有不利上訴人之違法，而應予廢
      棄之理由。
七、綜上所述，被上訴人基於系爭票據之法律關係，請求上訴人
    給付438,375 元，及自98年3 月4 日起至清償日止，按週年
    利率6 ％計算之利息，為有理由，應予准許。原審判決為被
    上訴人全部勝訴之判決，並依職權宣告假執行，在判決書上
    雖贅引「戊○○」及「丁○○」為法定代理人，而應予更正
    ，惟於程序上尚無應予廢棄改判之違誤，自應予以維持。上
    訴人上訴意旨，仍執陳詞指摘原判決不當，求予廢棄改判，
    為無理由，應予駁回。
據上論結，本件上訴為無理由，依民事訴訟法第436 條之1 第3
項、第449 條第1 項、第463 條、第78條規定，判決如主文。
中    華    民    國    99    年    3     月    4     日
                  民事第六庭  審判長法  官  楊國祥
                                    法  官  陳明呈
                                    法  官  李怡諄
正本係照原本作成。
本判決不得上訴。
中    華    民    國    99    年    3     月    4     日
                                    書記官  陳建琪

司法院資訊處製作；財團法人民間司法改革基金會備份。
